臺灣彰化地方法院刑事判決　　　　　　　94年度訴字第1129號
公　訴　人　臺灣彰化地方法院檢察署檢察官
被　　　告　甲○○
　　　　　　　　　　號
上列被告因違反毒品危害防制條例案件，經檢察官提起公訴（九
十四年度毒偵字第二四七四號、第二六六一號）及移送併案（九
十四年度毒偵字第三二二五號、第三二二七號、第三六三二號）
，本院裁定依簡式審判程序判決如下：
    主  文
甲○○連續施用第一級毒品，累犯，處有期徒刑壹年；扣案之海
洛因貳包（合計毛重零點玖公克）均沒收銷燬之，注射針筒參支
及塑膠鏟管壹支均沒收。又連續施用第二級毒品，累犯，處有期
徒刑捌月；扣案之玻璃吸食器壹個沒收。應執行有期徒刑壹年陸
月；扣案之海洛因貳包（合計毛重零點玖公克）均沒收銷燬之，
注射針筒參支、塑膠鏟管壹支及玻璃吸食器壹個均沒收。
    事  實
一、甲○○前於民國八十九年間曾因施用第一、二級毒品案件，
    經本院判處應執行有期徒刑一年二月確定；又於九十一年間
    因竊盜及施用第二級毒品案件，分別經本院判處有期徒刑十
    一月及七月確定；嗣其入監接續執行前開案件後，於九十四
    年一月十九日假釋出監，於同年六月十三日因假釋期滿未經
    撤銷而視為執行完畢。又於九十年間因施用毒品案件，經依
    本院裁定送強制戒治後，於九十一年十二月十九日執行完畢
    釋放。詎仍不知戒除毒癮，復基於施用第一級毒品海洛因之
    概括犯意，自九十四年三月間起，至同年八月十四日止，在
    其彰化縣彰化市○○路○段五一二巷一號住處內，以將海洛
    因加水置於注射針筒內，再予施打手臂方式，連續施用海洛
    因多次，頻率約每五天施用一次；另基於施用第二級毒品安
    非他命之概括犯意，自九十四年三月間起，至同年八月十四
    日止，在其上開住處內，以將安非他命置於玻璃吸食器內，
    再以火加熱吸食所產生煙霧之方式，連續施用安非他命多次
    。嗣先於九十四年四月二十一日，其至臺灣彰化地方法院檢
    察署接受定期尿液檢驗，結果呈嗎啡、安非他命陽性反應；
    再於九十四年五月二十三日十三時五十五分許，為警在彰化
    縣和美鎮○○路及彰和路口查獲，並當場扣得海洛因一包（
    毛重○‧七公克）及其所有供施用海洛因所用之注射針筒二
    支及塑膠鏟管一支等物：復於九十四年五月二十四日中午十
    二時四十分許，為警在彰化縣花壇鄉文德村田墘巷土地公溪
    橋前查獲，且經警徵得其同意後採集其尿液送驗，結果呈嗎
    啡及安非他命陽性反應；末於九十四年六月二十七日十五時
    十分許，為警在其上開住處查獲，並扣得海洛因一包（毛重
    ○‧二公克）及其所有供施用海洛因所用之注射針筒一支、
    供施用安非他命所用玻璃吸食器一個等物。
二、案經彰化縣警察局和美分局報告暨臺灣彰化地方法院檢察署
    檢察官自動檢舉偵查起訴及移送併案。
    理  由
一、訊據被告甲○○對於上揭施用第一級毒品海洛因及第二級毒
    品安非他命之犯行均坦承不諱，且其於九十四年四月二十一
    日、五月二十三日、五月二十四日、六月二十七日接受採尿
    檢驗結果，均呈嗎啡、安非他命陽性反應，有彰化縣衛生局
    出具之煙毒尿液檢驗成績書三紙及詮昕科技股份有限公司出
    具之濫用藥物尿液檢驗報告一紙附卷可稽；又扣案之白粉二
    包經彰化縣警察局和美分局、少年警察隊分別檢驗結果，確
    係海洛因無訛，有該分局及該隊出具之初步檢驗報告單各一
    份附卷可按；此外並有注射針筒三支、塑膠鏟管一支及玻璃
    吸食器一個扣案足資佐證，顯見被告之自白核與事實相符。
    又被告前於九十年間曾因施用毒品案件，經依本院裁定送強
    制戒治後，於九十一年十二月十九日執行完畢釋放乙節，有
    臺灣彰化地方法院檢察署刑案資料查註紀錄表、臺灣高等法
    院被告全國前案紀錄表各一份附卷可佐。綜上，本件事證明
    確，被告於強制戒治執行完畢後五年內再犯上揭施用第一級
    、第二級毒品之犯行，均堪認定。
二、核被告甲○○所為，係犯毒品危害防制條例第十條第一項之
    施用第一級毒品罪、第二項之施用第二級毒品罪。被告為施
    用而持有第一級毒品海洛因、第二級毒品安非他命之低度行
    為，已分別為施用該級毒品之高度行為所吸收，不另論罪。
    其先後多次施用海洛因及安非他命之行為，均時間密接，觸
    犯構成要件相同之罪，顯係各基於概括犯意所為，均應依連
    續犯規定，論以一罪，並加重其刑。另前開犯罪事實，原起
    訴書所漏列部分，與已載明起訴部分，有裁判上一罪之關係
    ，亦為起訴之效力所及，故本院自應併予審理，附此說明。
    又被告所犯上開二罪，犯意各別，行為互殊，應分論併罰之
    。末查，被告前於八十九年間曾因施用第一、二級毒品案件
    ，經本院判處應執行有期徒刑一年二月確定，又於九十一年
    間因竊盜及施用第二級毒品案件，分別經本院判處有期徒刑
    十一月及七月確定，嗣其入監接續執行前開案件後，於九十
    四年一月十九日假釋出監，於同年六月十三日假釋期滿未經
    撤銷而視為執行完畢等情；有臺灣高等法院被告全國前案紀
    錄表一份附卷可按，其於五年內再犯本案有期徒刑以上之二
    罪，均為累犯，均應依刑法第四十七條之規定遞加重其刑。
    爰審酌被告前即有毒品前科，經強制戒治後，仍不能戒除毒
    癮，竟再度施用毒品戕害自身健康，及其犯罪之動機、目的
    、所生危害及犯罪後之態度等一切情狀，分別量處如主文所
    示之刑，並定其應執行刑，以示懲儆。扣案之海洛因二包（
    合計毛重約○‧九公克），均係第一級毒品，均應依毒品危
    害防制條例第十八條第一項前段之規定宣告沒收並銷燬。至
    注射針筒三支及塑膠鏟管一支，係被告所有供施用海洛因所
    用之物，玻璃吸食器一個，係被告所有供施用安非他命所用
    之物，業據被告供承在卷，爰依刑法第三十八條第一項第二
    款之規定宣告沒收。
據上論斷，應依刑事訴訟法第二百七十三條之一第一項、第二百
九十九條第一項前段，毒品危害防制條例第十條第一項、第二項
、第十八條第一項前段，刑法第十一條前段、第五十六條、第五
十一條第五款、第四十七條、第三十八條第一項第二款，判決如
主文。
本案經檢察官郭緯中到庭執行職務。
中　　華　　民　　國　　94　　年　　8 　　月　　24　　日
                        臺灣彰化地方法院刑事第三庭
                            法      官    紀佳良
以上正本證明與原本無異。
如不服本判決，應於判決送達後十日內向本院提出上訴狀(須附繕
本 )。
中　　華　　民　　國　　94　　年　　8 　　月　　24　　日
                            書  記  官    陳錫威
附錄本案論罪科刑法條
毒品危害防制條例第十條：
施用第一級毒品者，處六月以上五年以下有期徒刑。
施用第二級毒品者，處三年以下有期徒刑。
